【裁判字號】    92,基簡,409
【裁判日期】    921002
【裁判案由】    給付票款
【裁判全文】
臺灣基隆地方法院基隆簡易庭宣示判決筆錄  九十二年度基簡字第四○九號
    原      告  中國農民銀行股份有限公司
    法定代理人    乙○○
    訴訟代理人    甲○○
    被      告  三光西藥行股份有限公司
                            設.
    兼法定代理人  丙○○○  住.
右當事人間九十二年度基簡字第四○九號給付票款事件於中華民國九十二年十月二日
下午四時在本院民事第九法庭公開宣示判決出席職員如左：
                法      官  陳培仁
                法院書記官  賴敏慧
                通      譯  劉春生
朗讀案由兩造均未到
法官朗讀主文宣示判決，並諭知將判決主文、所裁判之訴訟標的及其理由要領，記載
於後：
    主    文
被告應連帶給付原告新台幣參拾參萬元，並自民國九十二年七月二日起至清償日止，
按週年利率百分之六計算之利息。
訴訟費用由被告連帶負擔。
本判決得假執行。
    理由要領
一、原告起訴主張其執有被告「三光西藥行股份有限公司」（下稱三光公司）於民國
    九十一年八月三十一日所簽發，由被告丙○○○背書之支票號碼ＱＱ00000
    00號，帳號○六九二五－二，付款人為基隆市第二信用合作社，票面金額新台
    幣（下同）三十三萬元之支票一紙（下稱系爭支票）。屆期經原告提示竟遭退票
    ，爰訴請被告連帶給付上開票款及法定遲延利息等語。
二、被告丙○○○則以原告已將其財產查封，且原告有向其保證不會提示支票等語，
    資為抗辯。
三、按執票人於第一百三十條所定提示期限內，為付款之提示而被拒絕時，對於前手
    得行使追索權；又發票人、承兌人、背書人及其他票據債務人，對於執票人連帶
    負責，票據法第一百三十一條、第九十六條第一項、第一百四十四條定有明文。
    本件原告主張之前開事實，業據其提出支票及退票理由單各一紙為證，被告對於
    系爭支票之真正並不爭執，原告之主張自堪信為真實。至原告有無依據其他法律
    關係查封被告之財產，與本件票據關係並無影響。再者，被告就原告曾經承諾不
    將支票提示，卻未能提出任何證據供本院審酌，其抗辯自非可採。
四、綜據上述，原告請求被告連帶給付票款三十三萬元，及依票據法第一百三十三條
    規定自提示日（九十二年七月二日）起至清償日止，按週年利率百分之六計算之
    利息，為有理由，應予准許。
五、本判決係本於票據有所請求而涉訟，並為原告勝訴之判決，應依民事訴訟法第三
    百八十九條第一項第三款之規定，由本院依職權宣告假執行。
中      華      民      國      九十二      年      十      月    二    日
~B臺灣基隆地方法院基隆簡易庭
~B    法院書記官  賴  敏  慧
~B    法      官  陳  培  仁
右正本證明與原本無異。
本筆錄正本之送達，與判決正本之送達，有同一效力。
對於本件判決如有不服，應於收受送達後二十日內向本院提出上訴書狀，上訴於本院
合議庭，並按他造當事人之人數附具繕本。
中      華      民      國      九十二      年      十      月    六    日
~B    法院書記官  賴  敏  慧


司法院資訊處製作；財團法人民間司法改革基金會備份。
